# 信托赔偿准备金的使用及账务处理

提问人：1091 时间：2014-07-01 16:51:11
信托公司提取的信托赔偿准备，如果发生了信托赔偿，是否可以使用，使用时如何进行会计处理，可以信托赔偿准备中直接列支吗？
谢谢。

回答人：chenyiwei
根据《金融企业财务规则——实施指南》规定：“从事信托投资业务的金融企业,应按本年实现净利润的5%提取信托赔偿准备金,用于弥补亏损,不得用于分红、转增资本。信托赔偿准备金累计总额达到公司注册资本的20%时,可不再提取”。因此信托赔偿准备金的提取属于利润分配，不是计入损益，更类似于盈余公积（具有特定用途的留存收益）。发生赔偿时，也不能直接从该准备金中列支，而应当计提相关负债并计入损益。